#### **ALINE D'AMBROS**

25 anos - Brasileira - Casada

#### **DADOS PESSOAIS**

Data de nascimento: 05/08/1989

Endereço: Rua: Paulo Roberto Vidal - Quadra C Casa 73

Bela Vista – Palhoça – SC

Telefone: (48) 8821-1617

E-mail: <u>aline.dambros@hotmail.com</u>

# **ÁREA DE INTERESSE**

Administrativo / financeiro/ operacional.

# FORMAÇÃO ACADÊMICA

Instituição: UNIASSELVI-Polo da Grande Florianópolis

Curso: Graduação em Gestão Ambiental.

# **EXPERIÊNCIAS PROFISSIONAIS**

Empresa: Camajo Confecções Cargo: Operadora de caixa.

Período: atual.

Empresa: HAY TOYOTA Cargo: Assistente Financeiro

Atividades desenvolvidas: Auxiliar nas atividades da área financeira, Fazer

transações financeiras,Idas ao banco,Contas a pagar,Contas a receber,Atendimento pessoal e por telefone à clientes,Suporte aos

colaboradores,Lançamento e contabilização de notas fiscais. Entre demais rotinas diárias que envolvem o setor. Sistema operacional padrão SISDIA.

**Período:** 12/2012 a 03/2013

**Empresa:Le Postiche** 

**Cargo:** pacote, caixa, responsável de loja e gerente.

Atividades desenvolvidas: Gerente:

Organização da loja;Trabalhar com metas;Treinamento dos colaboradores;Participação de reuniões com supervisora e outras gerentes;Showroom e compras com representantes comerciais;Montagem da vitrine;Atendimento nas vendas e pós-vendas;Controle e organização do estoque nas entradas e saídas de mercadorias;Elaboração de tags de

preço; Emissão de notas fiscais de entrada, saída, devolução e troca; Admissão

e demissão de colaboradores; Fazer escala de revezamento; Controle da folha ponto dos colaboradores; Informar horas extras ao escritório; Pagamento dos colaboradores; Fazer pedido de transporte; Verificar fechamento do caixa; Fechar loja.

#### Caixa:

Atividades desenvolvidas: Abertura da loja; Atendimento telefônico; Organização e limpeza do caixa; Controle de entrada e saída do caixa; Emissão de notas fiscais; Fechamento do caixa.

# **Empacotadeira:**

Atividades desenvolvidas:Limpeza do balcão;Organização das embalagens;Contagem do estoque de embalagens;Entrega de mercadoria ao cliente.

**Período:** 04/2007 a 11/2011.

# **CURSOS DE APERFEIÇOAMENTO**

 Graduação em Gestão Ambiental – 2013 concluído Uniasselvi-Polo Florianópolis-SC

-Curso: Desenvolvimento de Equipes-2011 SEBRAE-Florianópolis-SC

-Curso: Desenvolvimento de Liderança-2009 ALBS-Florianópolis-SC

-Curso Profissionalizante: Auxiliar administrativo e informática - 2006-2007 Microlins-São José-SC

#### PERFIL PROFISSIONAL

Desenvoltura para lidar com pessoas, facilidade de comunicação e para trabalhar em equipe, criatividade, boa dicção e escrita, fácil adaptação e aprendizagem rápida.

Trabalho com determinação e responsabilidade para com o cumprimento das atividades e prazos.

Tenho como objetivo proporcionar à empresa todo o meu conhecimento e da mesma forma, adquirir novas experiências e crescer profissionalmente.